臺灣桃園地方法院刑事裁定　　　　　　 100年度聲再字第11號
受　刑　人　徐天賜
上列聲請人因違反毒品危害防制條例案件，對於本院民國97年9
月26日97年度審訴字第1905號刑事確定判決，聲請再審，本院裁
定如下：
    主  文
再審之聲請駁回。
    理  由
一、按刑事訴訟法第420 條第1 項第6 款關於得憑以作為再審原
    因之「因發現確實之新證據，足認受有罪判決之人應受無罪
    、免訴、免刑或輕於原判決所認罪名之判決者」，該條既係
    規定輕於判決所認「罪名」，自與輕於原判決所宣告之「罪
    刑」有別，所謂輕於原判決所認罪名，應指與原判決所認罪
    名比較，其法定刑較輕之相異罪名而言，例如原認放火罪，
    實係失火罪；原認殺尊親屬罪，實係普通殺人罪；原認血親
    和姦罪，實係通姦罪是。至於同一罪名之有無加減刑罰之原
    因者，僅足影響科刑範圍而罪質不變，即與「罪名」無關，
    自不得據以再審。從而自首、未遂犯、累犯、連續犯等刑之
    加減，並不屬於上揭所指罪名之範圍；又毒品危害防制條例
    第5 條第2 項之罪，供出毒品來源，因而破獲者，得減輕其
    刑，該條例第17條定有明文，抗告人謂其已供出毒品來源，
    因而破獲，縱令屬實，亦僅係屬有無減輕刑罰之原因，不足
    使其應受輕於原判決所認罪名之判決，自不得據以聲請再審
    ，此分別有最高法院70年度第7 次刑事庭會議決議意旨及91
    年度台抗字第337 號裁定意旨可資參照。此外，再審係為原
    確定判決認定事實錯誤而設之救濟程序，倘所指摘者，係關
    於原確定判決適用法律不當之情形，核屬非常上訴之範疇，
    非聲請再審所得救濟。
二、聲請再審意旨略以：受刑人徐天賜係受本院97年度審訴字第
    1905號判決該案，然伊於97年5 月27日遭警查獲時，已向當
    時處理員警葉作霖供出毒品來源為黃國源，孰料葉作霖竟強
    占毒品，亦未繼續深入追查而無法破獲，致伊錯失適用毒品
    危害防制條例第17條第1 項之減刑規定，爰聲請再審等語，
    並提出原確定判決影本。
三、經查：本件再審聲請人所主張者，無非法律適用當否之問題
    ，對於原判決認定被告施用第一級及第二級毒品罪名之事實
    認定，既無爭執，則再審聲請人謂其已供出毒品來源以供查
    緝等情，縱令屬實，亦僅係犯同一罪名之有減輕刑罰或免除
    之原因，僅足影響科刑範圍而其罪質不變，核與「罪名」無
    關。何況個案量刑問題，並非刑事訴訟法第420 條第1 項第
    6 款所謂之應受輕於原判決所認罪名之判決。是聲請人並不
    能因此而受「無罪」、「免訴」、「免刑」或「輕於原判決
    所認罪名」之判決。則依前揭裁判意旨之說明，本件再審之
    聲請，核與上開規定不合，並無理由，應予駁回。
據上論斷，應依刑事訴訟法第434 條第1 項，裁定如主文。
中    華    民    國   100    年    9     月    22    日
                  刑事第十四庭法  官  張永輝
以上正本證明與原本無異。
如不服本裁定，應於裁定送達後5 日內向本院提出抗告狀。
                              書記官  張良煜
中    華    民    國   100    年    9     月    22    日